【裁判字號】    99,易,1307
【裁判日期】    990824
【裁判案由】    竊盜
【裁判全文】
臺灣臺中地方法院刑事判決              99年度易字第1307號
公  訴  人  臺灣臺中地方法院檢察署檢察官
被      告  乙○○
上列被告因竊盜案件，經檢察官提起公訴（99年度偵字第4732號
），本院判決如下：
    主  文
乙○○犯竊盜罪，累犯，處有期徒刑參月，如易科罰金，以新臺
幣壹仟元折算壹日。
    犯罪事實
一、乙○○前於民國95年間因施用毒品案件，經本院以95年度訴
    字第2908號判決處有期徒刑9月，嗣經本院以96年度聲減字
    第1724號裁定減刑為有期徒刑4月又15日確定，並於96年7月
    16日縮刑期滿執行完畢。猶不知悔悟，復意圖為自己不法之
    所有，於99年2月8日7時20分許，在臺中市○區○○路1之27
    號之小北百貨店內，竊取店內陳列架上供販售價值新臺幣（
    下同）45元之舒適牌刮鬍刀2 支。得手後，將之藏放在其所
    穿著之外套內側暗袋內，僅將另毛巾1條及塑膠杯1只結帳付
    款。乙○○結帳完畢欲離去之際，因身懷竊盜物品未結帳，
    該店防盜門警示發出聲響，而為店內晚班主任潘世達攔下，
    並由早班組長甲○○報警處理。
二、案經甲○○訴由臺中市警察局第一分局報告臺灣臺中地方法
    院檢察署檢察官偵查起訴。
    理  由
一、證據能力部分：被告以外之人於審判外之陳述雖不符刑事訴
    訟法第159 條之1 至之4 等4 條之規定，而經當事人於審判
    程序同意作為證據，法院審酌該言詞陳述或書面陳述作成時
    之情況，認為適當者，亦得為證據，刑事訴訟法第159 條之
    5 第1 項定有明文。其立法意旨在於傳聞證據未經當事人之
    反對詰問予以核實，原則上先予排除。惟若當事人已放棄反
    對詰問權，於審判程序中表明同意該等傳聞證據可作為證據
    ，基於尊重當事人對傳聞證據之處分權，及證據資料愈豐富
    ，愈有助於真實發見之理念，且強化言詞辯論主義，使訴訟
    程式得以順暢進行，上開傳聞證據亦均具有證據能力。經查
    ，被告及檢察官就本院所引用卷內被告以外之人於審判外之
    陳述，於審判程序均同意作為證據，且本院審酌前開證據資
    料作成時之情況，均無不法之情事，且與待證事實具有關聯
    性，認為適宜作為本案之證據，故均有證據能力。
二、訊據被告乙○○固坦承於99年2 月8 日7 時20分許，在臺中
    市○區○○路1 之27號小北百貨店內，將陳列架上價值45元
    之舒適牌刮鬍刀2 支放入外套內側暗袋內，且未經結帳即行
    離去之事實，惟矢口否認涉有竊盜犯行，辯稱：伊因行動不
    便、手拿不動東西，再加上外套外側口袋內已有其它東西，
    所以才將刮鬍刀放在內側暗袋內，後來伊就忘記結帳云云。
    惟本院查：
（一）被告於上開時間、地點拿取店內刮鬍刀2只，未經結帳即
      欲離去之事實，業據告訴人即小北百貨店早班組長甲○○
      在警詢及偵查中指訴綦詳，且有贓物認領保管單在卷可稽
      ，是此部分事實堪認屬實。
（二）另查：
   1、被告雖於警訊、偵查中辯稱：因行動不便、手拿不動東西
      ，又外側口袋內已有其它物品，故將上開刮鬍刀放在內側
      暗袋云云。惟被告當時果若行動不便，理應將物品放置在
      容易取出之外側口袋，況上開未結帳之刮鬍刀體積不大，
      此有卷附查獲照片2張可參（警卷第23頁相片），即便當
      時外側口袋內已有放置其它物品，再塞入上開刮鬍刀等物
      應無困難。是被告上開辯解，並不足採信。
   2、再被告於事發之初，於警詢中先稱：其穿著之外套外側左
      右2個口袋各放置香煙及收音機，無空間再放刮鬍刀，所
      以才放在外套內側暗袋云云（警卷第5頁）。惟其於本院
      審理中卻表示：「（問：口袋裡面還有什麼東西？）答：
      還有衛生紙跟幾百元」、「（問：有無香煙？）答：沒有
      香煙」、「（問：有無收音機？）答：無收音機」等語（
      見本院99年8月17日審理筆錄第4頁）。從而，被告對於當
      時所穿外套之外側口袋內放置何種物品一事，供詞前後反
      覆，顯屬可疑。
   3、另被告雖尚辯稱：伊當時忘記結帳云云，惟告訴人甲○○
      於警詢及偵查中皆指證：被告經過防盜門時發出警報器聲
      響，經晚班主任潘世達詢問2次，被告皆否認有東西沒結
      帳到，到第3次詢問時，被告才從外套內側拿出刮鬍刀等
      語（警卷第7頁、偵卷第9頁）。參酌被告係於99年8月2日
      7時10分許進入百貨店，並於同日7時20分許經過防盜門等
      情，業據告訴人甲○○於警詢中指證明確，是被告當時在
      百貨店內選購商品之時間相當短暫，若被告確實無意行竊
      ，則在聽到警報器聲響及晚班主任潘世達數次詢問後，理
      應可馬上想起尚有東西放在內側暗袋，並可進而取出結帳
      或歸還商店，以免遭人誤會。然被告卻至第3次詢問後方
      拿出未結帳之刮鬍刀，是其當時應有竊盜犯意無疑。從而
      ，被告上開所辯均與事實不符，尚難採信。
   4、況一般消費者在商店選購商品之際，為避免瓜田李下，大
      抵會隨手拿著欲結帳之商品，或將商品置於店家所提供之
      籃子（或袋子）內，即便使用自己所攜帶之提袋，亦可能
      避免過於隱密，以免招致不必要之誤會。今被告卻稱自己
      將上開刮鬍刀放在貼身難以發現之內側暗袋，是其行為已
      與常情不符而甚為可疑，所辯無竊盜云云應無足採信。
（三）此外復有現場處理員警林裕鎮所出具之職務報告各1紙、
      現場照片4張、查獲照片2張等在卷可為佐證，本件事證明
      確，被告犯行洵堪認定，應依法論科。
三、按竊盜罪既遂與未遂之區別，應以所竊之物已否移入自己權
    力支配之下為標準，若已將他人財物移歸自己所持，即應成
    立竊盜既遂罪，最高法院17年上字第509 號判例要旨可資參
    照。被告乙○○竊取之刮鬍刀體積甚小，且放置在隱密之暗
    袋內，故上開物品已屬被告實力支配之下，自不能因被告未
    及於離開現場，而遽論以竊盜未遂罪。核被告乙○○所為，
    係犯刑法第320 條第1 項之竊盜罪。又被告因施用毒品案件
    ，經本院以95年度訴字第2908號判決處有期徒刑9 月，嗣經
    本院以96年度聲減字第1724號裁定減刑為有期徒刑4 月又15
    日確定，並於96年7 月16日縮刑期滿執行完畢等情，有臺灣
    高等法院被告前案紀錄表1 份在卷可參，被告於受有期徒刑
    執行完畢後，5 年以內故意再犯本件有期徒刑以上之罪，為
    累犯，應依刑法第47條第1 項規定加重其刑。爰審酌被告先
    前已有違反毒品危害防制條例、偽造文書等前科，是其素行
    不佳，且其先前另犯竊盜罪，經本院以98年度中簡字第1956
    號判決處拘役30日確定，甫於98年9 月29日縮刑期滿執行完
    畢，隨即於次年2 月初又犯下本案等情，有上開前案紀錄表
    附卷為憑，顯見被告缺乏尊重他人財產權之觀念，而不能因
    接受刑罰而決心改過。惟其學歷僅有國小肄業，智識程度不
    高，又本次所竊物品價值非鉅，行竊手段尚屬平和，於本院
    審理中矢口否認犯罪，未能深切反省，犯後態度並非良善等
    一切情狀，量處如主文所示之刑，並諭知易科罰金之折算標
    準。
據上論斷，應依刑事訴訟法第299條第1項前段，刑法第320條第1
項、第47條第1項、第41條第1項前段，刑法施行法第1條之1第1
項、第2項前段，判決如主文。
本案經檢察官丙○○到庭執行職務。
中    華    民    國    99    年    8     月    24    日
                  刑事第八庭  法  官  劉國賓
以上正本證明與原本無異。
如不服本判決應於收受送達後10日內向本院提出上訴書狀，並應
敘述具體理由；其未敘述上訴理由者，應於上訴期間屆滿後20日
內向本院補提理由書（均須按他造當事人之人數附繕本）「切勿
逕送上級法院」。
                              書記官  張隆成
中    華    民    國    99    年    8     月    24    日
附錄本案論罪科刑法條：
中華民國刑法第320條
（普通竊盜罪、竊佔罪）
意圖為自己或第三人不法之所有，而竊取他人之動產者，為竊盜
罪，處5  年以下有期徒刑、拘役或 5 百元以下罰金。
意圖為自己或第三人不法之利益，而竊佔他人之不動產者，依前
項之規定處斷。
前二項之未遂犯罰之。

司法院資訊處製作；財團法人民間司法改革基金會備份。
